臺灣士林地方法院小額民事判決
                                 111年度士小字第1261號  
原      告  彭○恒  （真實姓名年籍均詳卷）
被      告  聯合線上股份有限公司

法定代理人  劉永平
被      告  蕭雅娟
共      同
訴訟代理人  黃煜愷
            蘇湘怡
上列當事人間請求侵權行為損害賠償事件，本院於民國111年6月
22日言詞辯論終結，並判決如下：
    主  文
原告之訴駁回。
訴訟費用新臺幣壹仟元由原告負擔。
    事實及理由
一、原告主張：原告於民國111年2月20日與家人前往北投加賀屋
    溫泉飯店泡湯時與客人發生爭執，該客人從加賀屋溫泉飯店
    翻拍監視畫面，斷章取義陳述當時發生過程，被告聯合線上
    股份有限公司(聯合新聞網，下稱聯合線上公司)及記者即被
    告蕭雅娟僅憑單方面說法，並未查證事實平衡報導下，加油
    添醋、杜撰不實內容提供大眾閱覽，嚴重影響原告之人格權
    ，故對被告提起精神損害賠償之訴，原告為此請求新臺幣（
    下同）10萬元之精神慰撫金。為此，爰依民法侵權行為法律
    關係提起本件訴訟等語，並聲明：被告應給付原告10萬元。
二、被告則以：
　㈠系爭報導內容係被告蕭雅娟如實呈現新聞當事人於臉書社團
    爆怨公社張貼文章內容，以及參考臺北市政府警察局北投分
    局提供之新聞參考資料，來源均有所本，內容用字遣詞均為
    中性之描述，亦無涉毀損人格。該事件經多家媒體業者報導
    ，有媒體報導影片及警方新聞資料佐證，被告蕭雅娟乃有相
    當理由確信為真實之根據。由此可知，系爭報導係由被告蕭
    雅娟依消息來源加以查證之結果，如實加以報導，並無侵害
    原告人格權之故意或過失，原告認為記者報導社會動態即屬
    加害行為，應屬誤會。
　㈡被告蕭雅娟依據新聞當事人張貼內容及警方新聞資料作成系
    爭報導，滿足人民知的權利，使一般社會上讀者獲得更充分
    資訊，以作為客觀討論辨正、評價系爭議題之基礎，顯非以
    毀損原告名譽為行為之唯一目的，縱或系爭報導照片有揭露
    原告，然已以適當方式遮蔽，亦無任何能與原告連結之具體
    資訊，依一般讀者閱讀時之客觀標準，依常理判斷並無法藉
    由閱讀系爭報導而聯想或具體特定出被報導者是誰，更遑論
    侵害原告之名譽權或隱私權，並不構成侵權行為。
　㈢被告蕭雅娟已善盡查證義務，相關報導均經合理查證，皆有
    所本且基於公共利益所為，而被告蕭雅娟撰寫新聞報導並無
    違法，且未揭露新聞當事人資訊，對原告並未構成任何侵權
    行為已如前述，故被告聯合線上公司自毋庸因刊載被告蕭雅
    娟所撰寫之報導而負侵權行為損害賠償責任或連帶賠償責任
    ，原告請求自屬無據等語，資為抗辯。並聲明：原告之訴駁
    回。
三、得心證之理由：
　㈠原告主張被告蕭雅娟為被告聯合線上公司之聯合新聞網記者
    ，被告蕭雅娟於111年2月21日在被告聯合線上公司之聯合新
    聞網網站上，報導標題為「高檔溫泉飯店傳頭拍 男蹲女湯
    布簾外拍照挨告」之事實，為兩造所不爭執，並有原告所提
    出之聯合新聞網網頁報導資料在卷可查，此部分事實，堪認
    為真正。
  ㈡按因故意或過失，不法侵害他人之權利者，負損害賠償責任
    。故意以背於善良風俗之方法，加損害於他人者亦同；不法
    侵害他人之身體、健康、名譽、自由、信用、隱私、貞操，
    或不法侵害其他人格法益而情節重大者，被害人雖非財產上
    之損害，亦得請求賠償相當之金額，民法第184條第1項、第
    195條第1項前段分別定有明文。再按當事人主張有利於己之
    事實者，就其事實有舉證之責任。但法律別有規定，或依其
    情形顯失公平者，不在此限，民事訴訟法第277條定有明文
    。民事訴訟如係由原告主張權利者，應先由原告負舉證之責
    ，若原告先不能舉證，以證實自己主張之事實為真實，則被
    告就其抗辯事實即令不能舉證，或其所舉證據尚有疵累，亦
    應駁回原告之請求。復按名譽權之侵害，須行為人故意或過
    失抑貶他人之社會評價而不法侵害他人之名譽，且具有違法
    性、歸責性，並不法行為與損害間有相當因果關係，始成立
    侵權行為（最高法院107年臺上字第1673號判決意旨參照）
    。
　㈢本件原告雖主張被告聯合線上公司記者即被告蕭雅娟僅憑單
    方面說法，並未查證事實平衡報導下，加油添醋、杜撰不實
    內容提供大眾閱覽，嚴重影響原告之人格權，然此為被告二
    人所否認，並以前詞抗辯，參諸前述說明，此自應由原告負
    舉證責任。經查，原告固提出聯合新聞網網頁報導資料為證
    （見本院卷第12至16頁），惟系爭報導並未報導或出現原告
    之真實姓名，僅以「男客」、「男子」等文字為報導及評論
    ，該觀看、閱覽系爭報導之人並未因被告蕭雅娟為前述報導
    內容得知或可得而知原告之真實姓名為何，尚難謂系爭報導
    有何侵害原告名譽權之可能。再觀諸系爭報導所使用、引用
    之照片，該照片中人物影像均以馬賽克隱蔽，觀看、該閱覽
    系爭報導之人亦無法因被告蕭雅娟前述報導，而知或可得而
    知得系爭報導畫面中人物為何人，當無侵害原告之名譽或隱
    私之可能，依前述舉證責任分配原則，原告主張被告侵害其
    名譽權及隱私權因舉證不足難認屬實，原告前述主張難認可
    採。
四、從而，原告依侵權行為法律關係，請求被告給付原告10萬元
    ，為無理由，應予駁回。
五、本件事證已臻明確，兩造其餘攻擊防禦方法及所提證據資料
    ，核與本件判決所得心證及結果均不生影響，毋庸逐一論述
    ，附此敘明。
六、本件係就民事訴訟法第436條之8第1項適用小額程序所為原
    告敗訴之判決，應依職權確定訴訟費用額為1,000元（第一
    審裁判費），應由原告負擔。
中　　華　　民　　國　　111 　年　　7 　　月　　13　　日
                  士林簡易庭法  官  莊明達
上列正本係照原本作成。
如不服本判決，應於送達後20日內，向本院提出上訴狀並應記載
上訴理由，表明關於原判決所違背之法令及其具體內容與依訴訟
資料可認為原判決有違背法令之具體事實，如於本判決宣示後送
達前提起上訴者，應於判決送達後20日內補提上訴理由書（須附
繕本）。
中　　華　　民　　國　　111 　年　　7 　　月　　13　　日
                            書記官  王淳平